臺灣高雄地方法院民事判決
111年度雄簡字第474號
原      告  陳聰傑  
被      告  邱金虎  

            邱柏翰  

上列當事人間損害賠償事件，本院民國111年5月23日辯論終結，
判決如下：
    主  文
原告之訴及假執行之聲請均駁回。
訴訟費用由原告負擔。
    事實及理由
一、本件被告邱柏翰未於言詞辯論期日到場，核無民事訴訟法第
    386 條所列各款情形，爰依到場原告之聲請，由其一造辯論
    而為判決。
二、原告主張略以：兩造之前就門牌號碼高雄市○○區○○○路000號
    7樓之1房屋(下稱系爭房屋)有租約，原告有給付107年2至4
    月租金，但後來被告已經同意由訴外人林黎潔居住，應該向
    林黎潔收取租金，原告沒有轉租給林黎潔，如果被告有意見
    可自行請林黎潔搬走，而被告在租約存續期間擅自換鎖也沒
    有合法停止租約，導致原告不能進去住，又去戶政事務所把
    原告的戶口遷出去，侵害原告設籍、居住自由法益，應賠償
    原告新臺幣（下同）200,000元。原告仍有部分物品遺留在
    系爭房屋，被告至今未返還，而且恫嚇原告留置之碗碟視同
    廢棄物處理，侵害原告身體、自由、財產及自由支配管領財
    物之法益，應賠償原告財物損失20,000元。原告因系爭房屋
    遭換鎖、遷出戶口等上情及其他事件提起交付審判，經本院
    108年度聲判字第61號受理在案，支付律師費10,000元亦應
    由被告賠償之。另被告違反系爭租約，應賠償原告1個月租
    金4,500元，以及返還原告押金7,000元。被告以上情共同侵
    害原告人格法益及財產法益，其餘詳如起訴狀及歷次書狀與
    陳述。爰依侵權行為、系爭租約及其他請求返還財物之法律
    關係，以及民法第767條(民法第767條部分為言詞便稐終結
    後另以書狀主張)提起本件訴訟。並聲明：㈠被告應連帶給付
    原告244,500元及自起訴狀繕本送達翌日起至清償日止按週
    年利率百分之5 計算之利息；㈡訴訟費用由被告連帶負擔；㈢
    願供擔保假執行。
三、被告邱柏翰未於言詞辯論期日到庭，先前書狀與被告邱金虎
    均以：原告本件請求已經罹於時效。另系爭房屋租約因原告
    未經同意轉租，以及積欠租金等，業經被告在107年10月間
    終止租約，並通知原告前來取回物品否則做廢棄物處置，是
    原告未前來領取。又押金部分因原告積欠租金18,000元，經
    除扣已無剩餘，系爭房屋租約是原告違約，不應請求被告賠
    償1個月租金等詞置辯。並聲明：㈠原告之訴及假執行之聲請
    均駁回；㈡訴訟費用由原告負擔。
四、得心證之理由
  ㈠按因侵權行為所生之損害賠償請求權，自請求權人知有損害
    及賠償義務人時起，2年間不行使而消滅，民法第197條第1
    項前段定有明文。消滅時效，因起訴中斷；時效因起訴而中
    斷者，若撤回其訴，或因不合法而受駁回之裁判，其裁判確
    定，視為不中斷，民法第129條第1項、第131條定有明文。
    經查，原告主張因被告換鎖致其無法使用系爭房屋之情事係
    發生於107年10月間又在同年11月將原告戶口遷出，其嗣在1
    08年間提起108年度聲判字第61號交付審判等節，有原告聲
    請所調閱之108年度聲判字第61號刑事案件全卷可考。可見
    原告在108年1月17日至警詢就換鎖無法使用乙事製作訊問筆
    錄；在108年2月1日陳述就遷戶口乙事有爭執；嗣在108年7
    月5日提起交付審判，此均有前開108年度聲判字第61號為佐
    。是以，自原告知悉上情起至本件起訴即110年9月24日( 見
    本院卷第9頁)，已逾2年。而原告前雖在109年間起訴請求被
    告賠償，惟因未繳納裁判費起訴不合法經110年度雄簡字第7
    13號裁定駁回之，依前引規定視為不中斷。原告亦自陳先前
    只有因訴訟救助聲請未經准許之該次請求( 見本院卷第51頁
    )。故原告依侵權行為之本件請求，已罹於請求權時效，被
    告為時效抗辯，自有理由。
  ㈡按承租人應依約定日期，支付租金；承租人租金支付有遲延
    者，出租人得定相當期限，催告承租人支付租金，如承租人
    於其期限內不為支付，出租人得終止契約。租賃物為房屋者
    ，遲付租金之總額，非達2個月之租額，不得依前項之規定
    ，終止契約，民法第439 條前段、第440條分別定有明文。
    經查：
　⒈本件原告與被告邱金虎於107年2月5日訂立系爭房屋租約，租
    期2年，租金每月4,500元，有系爭房屋租約在卷可稽( 見本
    院卷第31至32頁)。本件被告辯稱原告只有給付107年2至4月
    租金，之後林黎潔也只有支付9,000元，遂被告在107年10月
    終止租約，並提出存證信函等件為證( 見本院卷第125頁)。
    再由原告所提出與被告邱金虎之對話紀錄，可見原告向被告
    請求返還押金，及被告邱金虎已告知系爭房屋租約終止等情
    ( 見本院卷第91至93頁)，而通常押金係在租約終止後始會
    請求返還，堪認原告應已知悉被告終止系爭房屋租約。原告
    雖主張應由林黎潔支付租金，然系爭房屋租約承租人為原告
    ，原告自有依約給付租金之義務，原告僅支付107年2至4月
    租金，爾後未依約繳付，縱加計林黎潔給付之金額，至被告
    主張終止時之107年10月間已逾2月，被告抗辯因欠租合法終
    止系爭房屋租約，洵屬有據。
　⒉本件被告終止系爭房屋租約合法如前所述，是被告不再讓原
    告使用系爭房屋，並將原告戶口遷出，並無違約之情事。又
    系爭房屋租約第7條第4項約定搬遷後遺留家具雜物不搬視同
    放棄，任由出租人處置( 見本院卷第32頁)，且被告就遺留
    物品亦表示願返還，是原告仍得取回以回復原狀，非有不能
    回復原狀得直接請求賠償金錢以代回復原狀之情事；另原告
    提起交付審判為其訴訟權利之行使，因此支付之律師費非被
    告違約所致，況被告無違約之情事。另押金經被告用以抵銷
    原告積欠之租金後已無剩餘，被告又無違約情事，原告請求
    賠償1個月違約金無理由。是以原告依系爭房屋租約請求被
    告賠償無理由。 
五、從而，原告提起本件訴訟請求被告給付244,500元及自起訴
    狀繕本送達翌日起至清償日止按週年利率百分之5 計算之利
    息為無理由，應予駁回。假執行之聲請因訴之駁回失所附麗
    ，併予駁回之。
六、至兩造其餘之攻擊防禦方法，包含是否有轉租之情事，及原
    告於言詞辯論終結後另主張之民法第767條，既其他未經援
    用之證據，經本院斟酌後，認為均不足以影響本判決之結果
    ，自無逐一詳予論駁之必要，併此敘明。
七、據上論結，原告之訴無理由，依民事訴訟法第436 條第2 項
    、第385 條第1 項前段、第78條，判決如主文。
中　　華　　民　　國　　111 　年　　6 　　月　　 6　　日
                  高雄簡易庭　法　　　官  楊詠惠
以上正本係照原本作成。
如不服本判決，應於送達後20日內，向本院提出上訴狀並表明上
訴理由，如於本判決宣示後送達前提起上訴者，應於判決送達後
20日內補提上訴理由書（須附繕本）。
中　　華　　民　　國　　111 　年　　6 　　月　　 6　　日
    　　　　　　　　　　　　  書　記　官  蔡佩珊